【裁判字號】    92,訴,1076
【裁判日期】    921230
【裁判案由】    偽造文書等
【裁判全文】
臺灣臺南地方法院刑事判決                        九十二年度訴字第一七六號
    公  訴  人  臺灣臺南地方法院檢察署檢察官
    被      告  丙○○
右列被告因偽造文書等案件，經檢察官提起公訴（九十二年度偵字第八七一七號），
被告就被訴事實為有罪之陳述，本院裁定進行簡式審判程序，判決如左：
    主  文
丙○○連續攜帶兇器竊盜，累犯，處有期徒刑玖月，扣案新臺幣壹萬肆仟玖佰拾元
、附表二編號一、二簽帳單上偽造之「乙○○」署名（含複寫部分之署名）共計陸枚
，均沒收。
    事  實
一、丙○○前因賭博案件，經本院以八十八年度易字第四二九號判處有期徒刑五月確
    定，並於民國八十八年五月六日執行完畢。仍不知悔改，復基於意圖不法所有之
    概括犯意，而攜帶其所有客觀上足以作為兇器之螺絲起子一把（未扣案），於附
    表一所示之時間地點，以附表一所示之方式，先後竊取如附表一所示之財物。丙○○竊得附表一所示乙○○之信用卡及甲○○之簽帳金融卡後，即基於偽造文書
    及詐欺取財之概括犯意，先持乙○○之信用卡，於附表二編號一、二所示之時地
    刷卡購物，並在簽帳單上偽造「乙○○」之署名各三枚（均為一式三聯，複寫二
    聯）後，交與店員加以行使，使該店員陷於錯誤，誤信係「乙○○」本人消費，
    而將刷卡購買之物品交付與丙○○，足生損害於乙○○本人與信用卡發卡銀行即
    上海商業銀行，而丙○○於取得所購物品後，將價值共計新臺幣（下同）五萬六
    千九百五十元之物品悉數變現，得款共計新臺幣（下同）五萬零七百元。丙○○
    得逞後，隨即持竊得之甲○○簽帳金融卡，於附表二編號三所示之時地刷卡購物
    ，惟因甲○○之簽帳金融卡業已掛失，無法完成交易，而告未遂。丙○○心有未
    甘，復承前開偽造文書及詐欺取財之犯意，於附表二編號四所示之時地，再持竊
    得之乙○○信用卡刷卡購物，惟因乙○○之信用卡亦已掛失，經店員林志展發覺
    有異後聯絡警員，因而為警當場查獲，並扣得前開乙○○失竊之信用卡及國民身
    分證、甲○○失竊之簽帳金融卡及丙○○前開盜刷變賣後之剩餘款項一萬四千九
    百三十元。
二、案經臺南市警察局第一分局報請臺灣臺南地方法院檢察署檢察官偵查起訴。
    理  由
一、訊據被告丙○○對右揭事實，迭於警偵訊及本院審理中自白承認，並經證人乙○○、甲○○及店員林志展證述在卷，復有附表二編號一、二之刷卡簽帳單影本、
    上海商業銀行信用卡授權交易明細表、中國信託商業銀行簽帳金融卡交易失敗紀
    錄表、綜合資料查詢、扣押書及贓物認領保管單附卷可參，足認被告自白與事實
    相符，應可採信，本件事證明確，應依法論科。
二、查螺絲起子質地堅硬，一端較為尖銳，客觀上具有危險性，足以傷害人之身體，
    為兇器之一種。又在簽帳單上偽造信用卡所有人之署名，係表示已收受商店所交
    付之交易標的物，並確認該筆消費之憑證，具有表示法律上權利義務關係之證明
    ，故簽帳單性質上除與收據相同外，並且為信用卡發卡銀行據此向簽帳人收款之
    憑證，易言之，在簽帳單上偽造署名，因與簽帳單之內容結合而具有一定法律上
    意義，而屬偽造私文書之行為。被告丙○○攜帶螺絲起子竊盜，復持竊得之信用
    卡刷卡購物，並在簽帳單上偽簽「乙○○」署名後加以行使，核其所為，係犯刑
    法第三百二十一條第一項第三款之加重竊盜罪、第二百十六條、第二百十條之行
    使偽造私文書罪、第三百三十九條第一項、第三項之詐欺取財既遂罪及未遂罪。
    被告於附表二編號三、四所示之詐欺取財犯行，因被害人已辦理信用卡及金融卡
    掛失，故無法完成交易而不遂，為刑法第二十五條之未遂犯。被告偽造署押之行
    為，係偽造簽帳單私文書之部分行為，其偽造後復持以行使，偽造私文書之低度
    行為為行使之高度行為所吸收，均不另論罪。被告先後二次加重竊盜、多次行使
    偽造私文書及詐欺取財既遂與未遂之行為，分別係犯構成要件相同之罪，且時間
    緊接，顯係基於概括犯意為之，均為連續犯，應依刑法第五十六條規定，各論以
    一加重竊盜罪、行使偽造私文書罪及詐欺取財既遂罪，並皆加重其刑。被告所犯
    前開三罪間，分別有方法、目的之牽連關係，應從一重之加重竊盜罪處斷。公訴
    人雖認被告第一次犯加重竊盜罪及其後緊接之偽造文書與詐欺取財行為後，另行
    起意而犯第二次行為，然被告前揭所為均時間緊密，顯於行為之始，即欲以相同
    模式犯罪，應認被告前揭所為，係基於概括犯意為之，併附敘明。又被告前因賭
    博案件，經本院以八十八年度易字第四二九號判處有期徒刑五月確定，並於八十
    八年五月六日執行完畢，有臺灣高等法院被告全國前案紀錄表可按，其於有期徒
    刑執行完畢後，五年以內再犯本件有期徒刑以上之罪，為累犯，應依刑法第四十
    七條規定，加重其刑，並依刑法第七十條規定，遞加重其刑。爰審酌被告平日之
    素行、犯罪動機僅係為謀一己之私利，不思以正當手段賺取財物，冒用他人名義
    刷卡簽帳購物，以轉賣圖利，將所應支付之購物款項，轉由他人承擔，提高金融
    機構授信風險，足生損害於信用卡交易之安全及被冒名人之利益，所生危害非輕
    ，惟所詐取之財物共計五萬六千九百五十元，價值非鉅，且被告除將附表二編號
    一、二之盜刷金額，如數清償完畢外，亦與被害人甲○○達成和解，有上海商業
    銀行九十二年七月二十四日出具之清償證明書、和解書各一紙可參，而被告尚有
    智能障礙之稚女待其扶養，及被告犯後坦承犯行，態度良好等一切情狀，量處如
    主文所示之刑。至於扣案新臺幣一萬四千九百三十元，係被告將盜刷購得之物品
    ，換得現款五萬零七百元後，花用剩餘之款項，為犯罪所得之物且為被告所有，
    應依刑法第三十八條第一項第三款規定，宣告沒收。又附表二編號一、二簽帳單
    上偽造之「乙○○」署名（含複寫部分之署名）共計六枚，應依刑法第二百十九
    條規定，併為沒收之諭知。至於被告所有供犯罪所用之螺絲起子一把，因未扣案
    ，未免將來執行之困難，爰不為沒收之諭知。
據上論斷，應依刑事訴訟法第二百九十九條第一項前段、第二百七十三條之一第一項
，刑法第五十六條、第三百二十一條第一項第三款、第二百十六條、第二百十條、第
三百三十九條第一項、第五十五條、第三十八條第一項第三款、第二百十九條，罰金
罰鍰提高標準條例第一條前段，判決如主文。
本案經檢察官丁○○到庭執行職務。
中      華      民      國      九十二    年      十二    月    三十    日
                                  臺灣臺南地方法院刑事第九庭
                                          法  官    林  中  如
右正本證明與原本無異。
如不服本判決，應於判決送達後十日內向本院提出上訴狀( 應附繕本 )。
中      華      民      國      九十二    年      十二    月    三十    日
                                          書記官    馬  愛  君
附錄本案論罪科刑法條全文：
刑法第三百二十一條第一項第三款：
犯竊盜罪而有左列情形之一者，處六月以上、五年以下有期徒刑：
三  攜帶兇器而犯之者。
刑法第二百十條：
偽造、變造私文書，足以生損害於公眾或他人者，處五年以下有期徒刑。
刑法第二百十六條：
行使第二百十條至第二百十五條之文書者，依偽造、變造文書或登載不實事項或使登
載不實事項之規定處斷。
刑法第三百三十九條第一項、第三項：
意圖為自己或第三人不法之所有，以詐術使人將本人或第三人之物交付者，處五年以
下有期徒刑、拘役或科或併科一千元以下罰金。
前二項之未遂犯罰之。
附表一：
┌─┬──────┬──────┬─────────┬─────────┐
│編│  犯罪時間  │  犯罪地點  │    犯罪方式      │    所得財物      │
│號│            │            │                  │                  │
├─┼──────┼──────┼─────────┼─────────┤
│一│九十二年七月│臺南市○○路│以其所有之螺絲起子│乙○○上海商業銀行│
│  │十五日上午八│成功大學自強│一把，扳動乙○○機│信用卡（卡號：4563│
│  │時許        │校區附近    │車置物箱之鎖孔後，│000000000000）及國│
│  │            │            │開啟置物箱竊取財物│民身分證各一張。  │
├─┼──────┼──────┼─────────┼─────────┤
│二│同右日晚間八│臺南市○○路│以其所有之螺絲起子│甲○○中國信託商業│
│  │時許        │二五八號附近│一把，扳動甲○○機│銀行簽帳金融卡（卡│
│  │            │            │車置物箱之鎖孔後，│號：00000000000000│
│  │            │            │開啟置物箱竊取財物│82）及新臺幣五千元│
└─┴──────┴──────┴─────────┴─────────┘
附表二：
┌─┬──────┬──────┬─────────────┬─────┐
│編│  犯罪時間  │  犯罪地點  │          犯罪方式        │所得財物  │
│號│            │            │                          │          │
├─┼──────┼──────┼─────────────┼─────┤
│一│九十二年七月│臺南縣新營市│持附表一編號一竊得之乙○○│價值三萬四│
│  │十五日上午十│隋唐街一九七│信用卡刷卡購物，在一式三聯│千一百七十│
│  │一時二十七分│號「全買大賣│之簽帳單上，偽造「乙○○」│元之物品。│
│  │許          │場」        │署名三枚（含複寫部分之署名│          │
│  │            │            │）後，交與賣場店員加以行使│          │
│  │            │            │，使該店員陷於錯誤。      │          │
├─┼──────┼──────┼─────────────┼─────┤
│二│同右日上午十│同右        │同右                      │價值二萬二│
│  │一時四十五分│            │    │千七百八十│
│  │許          │            │                          │元之物品。│
├─┼──────┼──────┼─────────────┼─────┤
│三│九十二年七月│臺南市○○路│持附表一編號二竊得之甲○○│因金融卡已│
│  │十六日凌晨一│「特易購」賣│簽帳金融卡刷卡購物。      │掛失而無法│
│  │時許        │場          │                          │達成交易。│
├─┼──────┼──────┼─────────────┼─────┤
│四│同右日下午三│臺南市○○路│持附表一編號一竊得之乙○○│因信用卡已│
│  │時四十分許  │五七號「ＨＡ│信用卡刷卡購物            │掛失而無法│
│  │            │ＮＧ  ＴＥＮ│                          │達成交易。│
│  │            │」服飾店    │                          │          │
└─┴──────┴──────┴─────────────┴─────┘


司法院資訊處製作；財團法人民間司法改革基金會備份。
